【裁判字號】    98,訴,197
【裁判日期】    980430
【裁判案由】    違反毒品危害防制條例
【裁判全文】
臺灣嘉義地方法院刑事判決               98年度訴字第197號
公  訴  人  臺灣嘉義地方法院檢察署檢察官
被      告  甲○○
                    現另案羈押於臺灣嘉義看守所
上列被告因違反毒品危害防制條例案件，經檢察官提起公訴（98
年度毒偵字第79號），被告於準備程序中就被訴事實為有罪之陳
述，經本院合議庭裁定由受命法官改依簡式審判程序審理，判決
如下：
    主  文
甲○○施用第一級毒品，累犯，處有期徒刑玖月，扣案之海洛因
壹包（驗餘淨重零點零零壹公克），沒收銷燬之，上開海洛因
外包裝袋壹個，沒收。
    犯 罪 事 實
一、甲○○前因違反麻醉藥品管制條例案件、藥事法等案件，經
    本院以82年度訴字第793號判決分別判處有期徒刑7月、6月
    確定；又因違反麻醉藥品管制條例案件，經本院以82年度訴
    字第988號判決判處有期徒刑5年4月確定，前揭3罪經本院裁
    定定應執行有期徒刑6年確定。嗣於民國84年10月24日假釋
    付保護管束出監，又於假釋期間再犯麻醉藥品管制條例案件
    、藥事法案件，經本院以85年度訴字第466號判決分別判處
    有期徒刑4年6月、7月、6月，並定應執行有期徒刑5年5月確
    定，前揭第1次假釋亦遭撤銷，應執行殘刑3年9月21日，並
    與前揭應執行刑5年4月接續執行。甲○○於91年1月31日再
    次假釋，又於假釋期間再因違反動產擔保交易法案件，經本
    院以93年度嘉簡字第913號判決判處有期徒刑3月確定，另因
    施用毒品，其第2次假釋再經撤銷，須執行殘刑3年3月3日並
    與前揭因違反動產擔保交易法所判處之有期徒刑3月接續執
    行，嗣再經本院就前揭本院82年度訴字第793號判決所判處
    之罪刑裁定予以減刑後，並與前揭本院以82年度訴字第988
    號判決所判處之罪刑併定應其執行刑5年5月15日，於96年6
    月30日縮刑期滿執行完畢。
二、甲○○前因施用毒品案件，經本院以92年度毒聲字第849號
    裁定送觀察、勒戒後，認有繼續施用毒品之傾向，再經本院
    以93年度毒聲字第63號裁定送戒治處所施以強制戒治，於93
    年9月9日執行完畢，並經臺灣嘉義地方院檢察署檢察官以93
    年度戒毒偵字第55號不起訴處分確定。詎仍不知悔改，復基
    於施用第一級毒品海洛因及第二級毒品甲基安非他命之犯意
    ，於98年1月17日下午4時許，在嘉義市○○路某處理髮廳內
    ，以將海洛因與甲基安非他命混合後置入玻璃球燒烤吸食方
    式，同時施用海洛因及甲基安非他命1次。嗣於同年1月17日
    晚間11時20分許，在嘉義市○○街207號前，為警攔查，並
    扣得甲○○尚未施用完畢之海洛因1小包（驗餘淨重0.0301
    公克）。甲○○另經警得其同意採集其尿液送驗後，結果呈
    嗎啡及甲基安非他命陽性反應。
三、案經嘉義市政府警察局移送臺灣嘉義地方院檢察署檢察官偵
    查起訴。
    理  由
一、本件係經被告甲○○於準備程序當庭表示認罪，而經本院裁
    定以簡式審判程序加以審理，則依據刑事訴訟法第273條之2
    ，同法第159條第2項之規定，不適用傳聞法則有關限制證據
    能力之相關規定，合先敘明。
二、訊據被告對上開犯罪事實坦承不諱，且其上開所排放之尿液
    ，經以氣相層析質譜法（ＧＣ／ＭＳ）確認鑑定，檢驗結果
    確呈檢驗結果呈嗎啡（海洛因於人體內之代謝物）、甲基安
    非他命等陽性反應，有嘉義市政府警察局偵辦涉嫌毒品案代
    號與真實姓名對照表、98年2月9日臺灣檢驗科技股份有限公
    司濫用藥物尿液檢驗報告各1份可資佐證；另前揭扣案之粉
    末1包，經送行政院衛生署草屯療養院鑑定結果含海洛因成
    分，驗餘淨重0.0301公克，有該院98年2月3草療鑑字第0980
    100149號鑑定書在卷可參。足認被告上開自白與事實相符。
    又被告前因施用毒品案件，經本院以92年度毒聲字第849號
    裁定送觀察、勒戒後，認有繼續施用毒品之傾向，再經本院
    以93年度毒聲字第63號裁定送戒治處所施以強制戒治，於93
    年9月9日執行完畢而釋放，有臺灣高等法院被告前案紀錄表
    1份附卷可稽，是被告上開於強制戒治執行完畢釋放後5年內
    已再犯本件施用海洛因毒品之犯行，至堪認定，應依法論科
    。
三、核被告所為，係犯毒品危害防制條例第10條第1項之施用第
    一級毒品罪，及同條例第10條第2項之施用第二級毒品罪。
    被告施用前、後持有第一級毒品海洛因及施用前持有第二級
    毒品甲基安非他命之低度行為，應為施用之高度行為所吸收
    ，均不另論罪。被告以一施用毒品行為，同時施用海洛因、
    甲基安非他命，係一行為觸犯數罪名，為想像競合犯，應依
    刑法第55條規定從一重之施用第一級毒品罪論處。又被告有
    犯罪事實欄一所示科刑及於96年6月30日縮刑期滿執行完畢
    之情形，有臺灣高等法院被告前案紀錄表1份在卷可稽，其
    受徒刑之執行完畢後，5年以內故意再犯本件有期徒刑以上
    之罪，為累犯，應依刑法第47條第1項規定加重其刑。爰審
    酌被告曾因施用毒品經強制戒治，猶未知警惕而再犯本案，
    足見其未徹底戒除施用毒品，惟念及施用毒品本質上係戕害
    自身健康之行為，尚未嚴重破壞社會秩序或侵害他人權益，
    且被告坦承犯行、犯後態度尚屬良好暨其犯罪之動機、目的
    、手段、初中肄業之智識程度等一切情狀，量處如主文所示
    之刑。扣案海洛因1小包（驗餘淨重0.0301公克）經送鑑定
    含有海洛因成分，業如前述，應依毒品危害防制條例第18條
    第1項前段規定沒收銷燬之；至包裝上開海洛因之包裝袋1個
    ，係用於包裹海洛因，防止其裸露、潮濕，便於攜帶，為被
    告犯罪所用之物，且為其所有，業據被告供明在卷（見警卷
    第2頁），又行政院衛生署草屯療養院鑑定時，既將該空包
    裝袋與甲基安非他命分別秤重，有鑑定書可佐，業如前述，
    足認其與扣案之海洛因並無不可析離之關係，應依刑法第38
    條第1項第2款規定宣告沒收。
據上論斷，應依刑事訴訟法第273條之1第1項、第299條第1項前
段，毒品危害防制條例第10條第1項、第2項、第18條第1項前段
，刑法第11條、第55條、第47條第1項、第38條第1項第2款，判
決如主文。
本案經檢察官王輝興到庭執行職務。
中    華    民    國    98    年     4    月    30    日
                  刑事第五庭    法  官  啟夫
以上正本證明與原本無異。
如不服本判決應於收受判決後10日內向本院提出上訴書狀，並應
敘述具體理由；其未敘述上訴理由者，應於上訴期間屆滿後20日
內向本院補提理由書（均須按他造當事人之人數附繕本）「切勿
逕送上級法院」。
中    華    民    國    98    年     4    月    30    日
                                書記官  侯麗茹
附錄本件論罪科刑法條：
毒品危害防制條例第10條
施用第一級毒品者，處 6 月以上 5 年以下有期徒刑。
施用第二級毒品者，處 3 年以下有期徒刑。


司法院資訊處製作；財團法人民間司法改革基金會備份。
